臺灣高等法院刑事判決　　　　　　　　　　　　　九十三年度上易字第一二九二號
　　上　訴　人
　　即　被　告　庚○○
　　　　　　　　　　　　衖二之.
　　　　　　　　丙○○
　　　　　　　　己○○
　　　　　　　　甲○○
　　共　　　同
　　選任辯護人　蔡文燦　律師
　　　　　　　　劉　楷　律師
　　上　訴　人
　　即　被　告　丁○○
　　　　　　　　戊○○
　　　　　　　　辛○○
　　　　　　　　乙○○
　　共　　　同
　　選任辯護人　謝清昕律師
　　　　　　　　韓邦財律師
右上訴人等因賭博案件，不服臺灣桃園地方法院九十二年度易字第六四二號，中華民
國九十二年十月二十九日第一審判決（起訴案號：臺灣桃園地方法院檢察署九十一年
度偵字第一三三四七號、一八八二七號），提起上訴，本院判決如左：
    主  文
上訴駁回。
　　事實及理由
一、本案經本院審理結果，認第一審判決適用刑法第二十八條、第五十六條、第二百
　　六十七條、第二百六十六條第一項前段、第二項、第四十一條第一項前段、第四
　  十二條第二項、第四十七條、第三十八條第一項第二款，罰金罰鍰提高標準條例
    第一條前段、第二條，判處被告甲○○、庚○○、己○○、丙○○共同以賭博為
　　常業；甲○○處有期徒刑陸月，如易科罰金，以佰元折算壹日；庚○○，累犯
　  ，處有期徒刑陸月，如易科罰金，以佰元折算壹日；己○○處有期徒刑伍月，
    如易科罰金，以佰元折算壹日；丙○○處有期徒刑肆月，如易科罰金，以佰
    元折算壹日，緩刑年；扣案之電動賭博機具「雙魚座二代」肆拾壹台、「跑馬
    」八人座壹台、「八人座輪盤」壹台共肆拾參台（均內含ＩＣ板）、賭資新台幣
    壹拾肆萬捌仟伍佰拾元、開分鑰匙支、員工打卡單拾壹張、會員名冊陸本、
    錄影帶捲，均沒收。戊○○、乙○○、辛○○、丁○○共同以賭博為常業；戊○○處有期徒刑陸月，如易科罰金，以佰元折算壹日；辛○○，累犯，處有期
　  徒刑陸月，如易科罰金，以佰元折算壹日；乙○○處有期徒刑伍月，如易科罰
    金，以佰元折算壹日；丁○○處有期徒刑肆月，如易科罰金，以佰元折算壹
    日，緩刑年；扣案「雙魚座二代」伍拾台、「跑馬八人座」壹台、「皇冠小丑
    拉霸」肆台，共伍拾伍台（均不含ＩＣ板）、ＩＣ板陸拾貳片、賭資新台幣貳
    萬陸仟玖佰元、開分鑰匙伍支、員工打卡表張、遊客名冊貳本、遊客名單貳張
    、贈分表貳張計分累積看板壹塊、錄影帶貳捲，均沒收。經核認事用法，俱無違
    誤，量刑亦均妥適，應予維持，並引用第一審判決書記載之事實、證據及理由（
    如附件）。
二、被告庚○○、己○○上訴意旨略以：洗分是渠等二人合資私下與賭客對賭，與公
    司無關，甲○○、丙○○不知有此事，且只有那一天予賭客洗分換錢，平時沒有
    供賭客兌換，並非以賭博為常業，該次係肇因於喬裝賭客之警員陳信有不斷引誘
    所致，屬陷害教唆，不得資為論罪之依據。被告甲○○、丙○○上訴意旨略以：
    電子遊戲場內規定不能賭博，開分玩到底，不能換錢，員工並出具有切結書，庚○○、己○○供賭客洗分換錢，係其個人之行為，與公司及被告二人均無關係。
    被告戊○○、辛○○、乙○○、丁○○上訴意旨略以：被告戊○○於九十一年八
    月一日自甲○○受讓「山仔頂電子遊戲場」，即聘雇乙○○、辛○○、丁○○、
    壬○○等人為該遊戲場之員工，從事服務員、開分員之職務，期間一再告誡不得
    為賭博行為，被告戊○○為該遊戲場之負責人，如員工因私自之行為有賭博之情
    事，應僅屬其個人行為，與被告戊○○無涉，被告未有賭博情事。被告辛○○僅
    是服務生，不知有賭博行為。被告乙○○於九十一年十月五日交付警員楊貴雄之
    三千一百元，是清償先前向楊貴雄借貸之款項，非屬賭博之賭金。被告丁○○身
    上扣得現金予以沒收，實與常理不合。另證人警員楊貴雄於原審所提出之錄音譯
    文，乃由警員楊貴雄違法取證之監聽之錄音帶節譯所得，其監聽錄音之方式，未
    得檢察官事前允准，顯然違反通訊監察法所保障之「人民祕密通訊自由」之權利
    ，顯屬違背法定程序所取得之證據，有嚴重侵害人民之基本權利之保障，其取得
    之證據應無證據能力，不得為認定犯罪事實之依據各等語。
三、查上訴意旨所指電子遊戲場內不能有賭博洗分換錢之行為，員工任職期間一再告
    誡並立有切結書，如有賭博行為亦屬員工個人之行為，與其他員工及負責人無涉
    ，以及係肇因於喬裝賭客之警員陷害教唆所致，而乙○○交付予楊貴雄之三千一
    百元係清償借款非屬賭博之賭金，丁○○身上扣得賭金何以沒收各情，原判決於
    理由已詳為論述，被告等人再執此指摘已非有理由。至喬裝賭客之警員楊貴雄於
    把玩後如何處理累積所餘分數與乙○○之對話當場錄音，並非電話監聽，上訴意
    旨曲解為電話監聽有違反通訊監察所保障之人民秘密通訊之自由，不得資為論罪
    之證據，殊無可採。又刑法上所謂常業犯，乃指反覆以同種類行為為目的之社會
    活動之職業性犯罪而言，至於犯罪所得多寡，是否恃此犯罪為唯一之謀生職業，
    則非所問，縱令兼有其他職業，仍無於該常業犯罪之成立，最高法院八十五年
    台上字第五一０號判例意旨參照。本件被告庚○○、己○○、丙○○為甲○○之
    受僱人；被告乙○○、辛○○、丁○○為戊○○之受僱人，各為其電子遊戲場擔
    任開分、洗分、兌換現金及為賭客服務等工作，如未與其負責人有犯意上之聯絡
    ，豈能以電子遊戲場內之資金，擅自資為與賭客洗分兌換現金，而查獲之日各該
    負責人甲○○、戊○○均不在場，其雇佣之員工如事前未經授意可以洗分兌換現
    金，被告等亦不可能僅於該日擅自為之，足見其員工之任職以來即長期以此同種
    類行為為目的之賭博行為，自屬常業犯，上訴意旨謂僅當天予賭客洗分換錢，並
    非以賭博為常業，亦非可採，被告等上訴均無理由，應予駁回。
四、被告丁○○經合法傳喚，無正當理由不到庭，爰不待其陳述，逕行判決。
據上論斷，應依刑事訴訟法第三百六十八條、第三百七十一條、第三百七十三條，判
決如主文。
本案經檢察官田炳麟到庭執行職務。
中　　　華　　　民　　　國　　九十三　　年　　　十　　　月　　　六　　　日
                              臺灣高等法院刑事第十二庭
                                  審判長法  官　劉  景  星
                                        法  官　陳  博  志
                                        法  官　黃　金　富
右正本證明與原本無異。
不得上訴。
                                        書記官  江　采　廷
中　　　華　　　民　　　國　　九十三　　年　　　十　　　月　　　七　　　日
